高雄高等行政法院判決
                                      100年度訴字第363號
                               民國100年11月29日辯論終結
原      告　交通部公路總局
代　表　人　吳盟分
訴訟代理人　陳琪苗　律師
被      告　高雄市政府
代　表　人　陳菊
訴訟代理人　李昌明　律師
上列當事人間債務人異議之訴事件，提起行政訴訟，本院判決如
下：
　　主  文
確認被告對原告就坐落高雄市○○區○○段2601地號土地市地重
劃差額地價新台幣2,790,000元之公法上債權不存在。
被告移送法務部行政執行署高雄行政執行處以民國100年度平罰
執特專字第41710號事件，對原告所為之行政執行程序應予撤銷
。
訴訟費用由被告負擔。
    事實及理由
一、事實概要︰
    緣前台灣省交通處公路局（民國88年7月1日精省後由原告承
    受）管理之重劃前高雄縣鳳山市（前高雄縣於99年12月25日
    因與高雄市合併改制後，高雄縣鳳山市隨之改制為高雄市○
    ○區○○○段206-22、206-23、206-24、206-26、206-29地
    號公有土地，面積合計為0.1254公頃，經被告辦理高雄市第
    9期市地重劃後，以77年6月27日77高市府地劃字第19017號
    公告土地分配結果（公告期間為77年6月28日至同年7月28日
    ），重劃後分配五甲段2601號（面積0.163787公頃）、仁愛
    段831號（面積0.120582公頃）及仁愛段830號（面積0.1286
    47公頃），被告並以函通知原告應繳差額地價分別為新台幣
    （下同）6,244,830元、10,852,380元及11,578,230元，嗣
    原告於接管後對於重劃後分配面積較重劃前多出0.287616公
    頃提出異議，經被告所屬前地政處土地開發總隊（下稱土地
    開發總隊）於89年10月27日協商調整分配結果，原告調整分
    配五甲段2601號土地（下稱系爭土地）面積減少為0.1254公
    頃，其餘部分改分配予台灣鐵路管理局，並經被告於91年3
    月28日高市府地發字第13977號函送土地分配結果更正前後
    對照表及土地分配圖乙份予原告，被告並以91年4月23日高
    市府地發字第16263號函通知原告所屬第三區養護工程處（
    下稱第三區養工處）應繳差額地價279萬元（下稱系爭差額
    地價），因原告未繳納，被告嗣於97年12月26日以高市府地
    5字第0970069945號函請求原告應繳納該筆土地重劃後之差
    額地價6,244,830元，經原告以98年2月4日3工用字第098030
    2897號函請被告就系爭五甲段2601號土地按重劃前地價數額
    比例分配，以免發生差額地價，被告旋以99年6月3日高市府
    地5字第0990031821號函、99年7月7日高市府地5字第099034
    783號函、99年8月13日高市府地5字第0990043009號函及99
    年9月8日高市府地5字第0990052177號函通知原告應繳納系
    爭差額地價，否則將移送行政執行，經第三區養工處99年12
    月23日3工用字第0990342275號函通知原告略以：被告對原
    告系爭土地重劃之差額地價請求權屬公法上之請求權，已逾
    5年之請求權時效而消滅為由拒絕給付，惟被告旋以100年高
    市府四維地發字第10000104476號函將系爭差額地價移送法
    務部行政執行署高雄行政執行處（下稱高雄行政執行處）執
    行，該處於100年2月11日以雄執酉100年平罰執特專字第417
    10號執行命令，命原告應於收受執行命令後30日向被告繳納
    2,790,000元。原告不服，聲明異議，經法務部行政執行署1
    00年5月19日100年度署聲議字第00067號聲明異議決定書駁
    回在案，嗣高雄行政執行處又以100年5月27日雄執酉100年
    平罰執特專字第00041710號執行命令，命原告應於文到後30
    日內依照移送書內容，自動向被告所屬地政局履行滯欠之系
    爭差額地價2,790,000元或將上開金額支付該處轉給被告，
    逾期不履行即依法強制執行，原告不服，遂提起本件行政訴
    訟。
二、原告主張︰
（一）按「公法上之爭議，除法律別有規定外，得依本法提起行
      政訴訟。」「債務人異議之訴，由高等行政法院受理。」
      行政訴訟法第2條及第307條前段分別定有明文。又「按行
      政執行名義成立後，如有消滅或妨礙債權人請求之事由發
      生，不論其執行名義為何，於強制執行程序終結前應許債
      務人提起異議之訴，以排除強制執行。」最高行政法院97
      年5月份第1次庭長法官聯席會議（一）決議參照。查本件
      係因被告依市地重劃實施辦法向原告請求給付市地重劃區
      差額地價之公法上爭議事件，經被告移送高雄行政執行處
      執行，而原告向執行管轄法院提起債務人異議之訴，依前
      開規定，核無不合。
（二）次按「公法上之請求權，除法律有特別規定外，因5年間
      不行使而消滅。」行政程序法第131條第1項定有明文。又
      「市地重劃區差額地價應繳、應領請求權時效，自土地分
      配結果公告確定時，主管機關即得對原所有權人請求繳納
      差額地價，或土地所有人得向主管機關主張行使差額地價
      請求權，故請求權行使之發生時點應自此起算。」內政部
      99年3月17日內授中辦地字第0990723911號令參照。查原
      告經管系爭土地，於89年間經被告辦理該區域之土地重劃
      ，並於91年3月28日經公告更正土地分配結果，且於91年4
      月23日通知原告應繳差額地價279萬元在案，則依前揭內
      政部內授中辦地字第0990723911號令所示，被告對原告上
      開土地之差額地價請求權應自91年3月28日（至遲自91年4
      月23日）起算，而被告遲至97年12月26日始以高府地5字
      第0970069945號函檢附繳款書請求原告繳納差額地價，顯
      已逾5年之請求權時效，依前揭法條之規定，被告對原告
      就系爭差額地價請求權業已消滅，則被告請求原告給付差
      額地價2,790,000元之公法債權亦不存在。
（三）又因被告對原告系爭差額地價2,790,000元之請求權，業
      已因罹於5年之請求權時效而消滅，依法原告即無給付該
      筆款項之義務，是被告將本件移送高雄行政執行處執行，
      顯非適法有理，而高雄行政執行處以100年度平罰執特專
      字第41710號受理在案，並以雄執酉100年平罰執特專字第
      41710號執行命令，限期命原告應向被告繳納2,790,000元
      ，亦非合法，則高雄行政執行處100年度平罰執特專字第4
      1710號執行事件，對原告所為之行政執行程序即應予以撤
      銷。
（四）雖被告以本件高雄市第9期市地重劃係於77年6月27日公告
      土地分配結果，於同年7月28日確定，系爭差額地價請求
      權，既在行政程序法施行前已發生，有關消滅時效應類推
      適用民法第125條之規定，請求權因15年不行使而消滅，
      且原告以89年7月27日(89)3工用字第8920707號函及上開
      89年10月27日會議協商紀錄，均承認系爭差額地價請求權
      ，已發生中斷時效之效力，時效應重新起算15年，並依法
      務部(90)法令字第8617號函釋，該請求權尚未罹於時效而
      消滅云云。然查，本件土地分配結果雖初於77年6月27日
      公告，惟因原告對該分配結果有所爭執，因此尚未確定，
      被告因此遲未依該分配結果為之，嗣被告又於91年3月28
      日公告更正本件土地分配結果，且於同年4月23日發函請
      原告繳納系爭差額地價279萬元，足見本件土地分配之最
      終結果應遲至91年3月28日始為公告，因此被告之系爭差
      額地價請求權應於本次公告期滿即91年4月28日起算。又
      因行政程序法於90年1月1日施行，依該法第131條規定，
      被告上開差額地價請求權為5年，而被告係於97年12月26
      日以高府地5字第0970069945號函檢附繳款書請求原告繳
      納差額地價，其本件差額地價請求權顯已逾5年之請求權
      時效而消滅。
（五）又縱令如被告所言，本件係於77年7月28日公告分配結果
      確定（原告否認之），然觀之原告上開89年7月27日函文
      內容，係對分配結果有爭執，要求土地開發總隊說明，並
      非「承認」被告對原告有系爭差額地價請求權存在，再就
      兩造89年10月27日會議紀錄，原告出席人員之意見，係表
      示不願增配土地而產生差額地價，亦非「承認」被告對原
      告有差額地價請求權存在，自不發生「中斷時效」之效力
      ，如被告所言，本件係於77年7月28日公告分配結果確定
      （原告否認之），則依民法規定，請求權時效為15年，上
      開請求權亦已於92年7月28日消滅時效完成而消滅。
（六）另「按『（第1項）公法上之請求權，除法律有特別規定
      外，因5年間不行使而消滅。（第2項）公法上請求權，因
      時效完成而當然消滅。（第3項）前項時效，因行政機關
      為實現該權利所作成之行政處分而中斷。』『民法總則施
      行前之法定消滅時效已完成者，其時效為完成。民法總則
      施行前之法定消滅時效，其期間較民法總則所定為長者，
      適用舊法，但其殘餘期間，自民法總則施行日起算較民法
      總則所定時效期間為長者，應自施行日起，適用民法總則
      。』行政程序法第131條及民法總則施行法第18條分別定
      有明文。查於行政程序法90年1月1日施行前，關於公法上
      不當得利返還請求權之時效期間，基於實體從舊原則，固
      無行政程序法第131條第1項規定之適用，並因公法無性質
      相類之規定，而應類推適用民法第125條一般時效即15年
      之規定；惟此類推適用之時效期間，若自行政程序法施行
      日起算，其殘餘期間較行政程序法第131條第1項所定5年
      時效期間為長者，參諸前述民法總則施行法第18條規定意
      旨，即應自行政程序法施行日起，適用行政程序法第131
      條第1項關於5年時效期間之規定，俾得兼顧行政程序法規
      定時效期間為5年之目的，以使法律秩序趨於一致。」最
      高行政法院96年度判字第914號、99年度判字第394號判決
      參照。退萬步言，縱令果如被告所主張，原告上開函文及
      會議記錄所示之意見為「承認」被告確有差額地價請求權
      存在，而有中斷時效之效力（原告否認之），因行政程序
      法於90年1月1日施行，被告本件差額地價請求權於行政程
      序法施行後，其殘餘期間雖較行政程序法第131條規定之
      5年時效期間為長，惟依前揭最高行政法院判決之見解，
      被告系爭差額地價請求權之時效期間仍應自行政程序法施
      行日起，適用行政程序法第131條第1項關於5年時效期間
      之規定，故被告本件差額地價請求權之消滅時效應於95年
      1月1日止，則被告遲至97年12月26日始以高府地5字第097
      0069945號函檢附繳款書請求原告繳納差額地價，其本件
      差額地價請求權顯已逾5年之請求權時效而消滅。
（七）由上足見，被告對原告系爭差額地價請求權，業已因罹於
      5年之請求權時效而消滅，依法原告即無給付該筆款項之
      義務，是以被告將之移送高雄行政執行處執行，顯非適法
      有理，而高雄行政執行處以100年度平罰執特專字第41710
      號受理在案，並以雄執酉100年平罰執特專字第41710號執
      行命令，限期命原告應向被告繳納2,790,000元，亦非合
      法，則高雄行政執行處100年度平罰執特專字第41710號執
      行事件，對原告所為之行政執行程序即應予以撤銷等語，
      並聲明求為判決：確認被告對原告就系爭土地重劃差額地
      價2,790,000元之公法上債權不存在。被告移送法務部行
      政執行署高雄行政執行處100年度平罰執特專字第41710號
      執行事件，對原告所為之行政執行程序應予撤銷。
三、被告則以：
（一）按「行政程序法施行前已發生公法上請求權之消滅時效期
      間，不適用行政程序法第131條第1項規定，應依行政程序
      法施行前有關法規之規定；無相關法規規定者，得類推適
      用民法消滅時效之規定（即縱使殘餘期間，自行政程序法
      施行日起算較5年為長者，仍依其期間）。另如係基於行
      政處分、法院裁定或其他法令負有義務經通知限期履行，
      依行政執行法相關規定（第7條、第42條第3項參照）係屬
      執行期間問題者，自當適用執行期間之規定，而與本案消
      滅時效問題無涉。至關於消滅時效期間之起算點，則應自
      該請求權得行使時起算，就具體個案判斷之。又倘法律關
      於時效有特別規定者，則應依該特別規定處理。」有法務
      部90年3月22日(90)法令字第008617號函釋可稽。次按「
      市地重劃區差額地價應繳、應領請求權時效，自土地分配
      結果公告確定時，主管機關即得對原所有權人請求繳納差
      額地價，或土地所有人得向主管機關主張行使差額地價請
      求權，故請求權行使之發生時點應自此起算。」有內政部
      99年3月17日內授中辦地字第0990723911號令可稽。查本
      件高雄市第9期市地重劃係於77年6月27日公告土地分配結
      果，並於公告期滿即同年7月28日確定，有該公告可稽外
      ，又依第三區養工處89年7月27日(89)3工用字第8920707
      號函主旨：「關於本局經管座落高雄市○○區○○段830
      、831地號及鳳山市○○段2601地號等3筆原省有土地因參
      加市地重劃未繳清差額地價，致無法辦理產權移轉乙案，
      請貴隊敘明本重劃案分配土地之原則依據為何？俾請查照
      見復。」亦可佐證前開土地分配結果公告，業已確定，原
      告前函，亦已承認因未繳清差額地價，以致無法辦理產權
      移轉登記，益徵在原告為前開函文時，本件前開77年7月2
      8日所公告之土地分配結果確定後，確處於得請求執行之
      態度。則依前揭法務部函釋，本件被告得行使之差額地價
      請求權，在行政程序法施行前已發生，有關消滅時效期間
      ，不適用行政程序法第131條第1項之規定，而應類推適用
      民法第125條之規定，請求權因15年間不行使而消滅。
（二）本件原告所主張系爭差額地價279萬元，係依兩造於89年1
      0月27日協商調整土地分配結果，有該「協商本市○○○○
      ○區○路用地分配事宜會議紀錄」可稽。並由被告以91年
      3月28日高市府地發字第13977號函，公告「更正本市○○
      ○○○區○○段2601號、仁愛段830、831號土地分配結果
      」，將原差額地價6,244,830元，減縮更正為279萬元，惟
      此部分之差額地價請求權，乃源自前開77年6月27日所公
      告土地分配結果，縱嗣經兩造協商合意更正分配結果，將
      原核定應繳納之差額地價，從原核定6,244,830元，減縮
      為279萬元，本件原告所主張系爭差額地價請求權，亦自7
      7年7月28日公告確定時，業已發生，依前揭法務部函釋，
      本件差額地價請求權之消滅時效期間，仍應類推適用民法
      總則編第6章「消滅時效」之相關規定，依民法第129條第
      1項第2款規定「消滅時效，因承認事由而中斷」。且依前
      揭第三區養工處89年7月27日(89)3工用字第8920707號函
      意旨，原告業已承認因尚未繳清差額地價，以致無法辦理
      土地產權移轉登記外，另依前開89年有27日會議紀錄中原
      告承辦人員出席表示意見載：「（一）由於本局無名義編
      列重劃差額地價之預算，因此重劃後請按照扣除負擔後應
      分配之權利面積分配，請勿增配土地以免產生差額地價．
      ．．。」顯見原告乃「承認」被告確有系爭差額地價請求
      權之存在，只是原告無法編列重劃差額地價之預算，而希
      望被告調整分配使用之土地，則依民法第129條第1項第2
      款之規定，本件差額地價請求權，既經原告分別於89年7
      月27日（前開函文發函時間）及89年10月27日（前開會議
      紀錄協商時間）承認，均有發生中斷時效之效力，則本件
      系爭差額地價請求權之消滅時效，即應自前開「承認」中
      斷而重新起算15年，系爭差額地價被告係於100年1月27日
      函送高雄行政執行處強制執行，有被告100年1月27日高市
      府四維地發字第1000010476號函可稽，故其請求權尚未罹
      於時效而消滅等語，並聲明求為判決駁回原告之訴。
四、本件事實概要欄所載之事實，有系爭土地登記簿、被告77年
    6月27日77高市府地劃字第19017號公告、土地開發總隊89年
    11月9日89高市府地發4字第15197號函（附89年10月27日協
    商重劃鐵路用地分配事宜會議紀錄）、被告於91年3月28日
    高市府地發字第13977號函及公告（附土地分配結果更正前
    後對照表及土地分配圖）、91年4月23日高市府地發字第162
    63號函、97年12月26日高市府地5字第0970069945號函、第
    三區養工處98年2月4日3工用字第0980302897號函、被告99
    年6月3日高市府地5字第0990031821號函、99年7月7日高市
    府地5字第099034783號函、99年8月13日高市府地5字第0990
    043009號函、99年9月8日高市府地5字第0990052177號函、
    第三區養工處99年12月23日3工用字第0990342275號函、被
    告100年高市府四維地發字第10000104476號函、高雄行政執
    行處100年2月11日以雄執酉100年平罰執特專字第41710號執
    行命令、100年5月27日雄執酉100年平罰執特專字第0004171
    0號執行命令、法務部行政執行署100年5月19日100年度署聲
    議字第00067號聲明異議決定書、原告起訴狀等附被告100年
    8月24日高市府四維地發字第1000093478號卷、高雄行政執
    行處100年度平罰執特專字第00041710號卷及本院卷可稽，
    應堪認定。本件兩造之爭點為：被告系爭差額地價請求權是
    否已經罹於時效而消滅？高雄行政執行處100年2月11日雄執
    酉100年平罰執特專字第41710號及100年5月27日雄執酉100
    年平罰執特專字第00041710號執行命令，應否予以撤銷？茲
    分述如下：
（一）按「債務人異議之訴，由高等行政法院受理；其餘有關強
      制執行之訴訟，由普通法院受理。」行政訴訟法第307條
      定有明文。又「按行政執行名義成立後，如有消滅或妨礙
      債權人請求之事由發生，不論其執行名義為何，於強制執
      行程序終結前應許債務人提起異議之訴，以排除強制執行
      。行政訴訟法第307條前段規定：『債務人異議之訴，由
      高等行政法院受理』，應認其係屬行政訴訟法關於債務人
      異議訴訟類型之規定。雖該條係列於同法第8編，但既未
      明定僅以同法第305條第1項或第4項規定之執行名義為強
      制執行者為限，始有其適用，則行政處分之受處分人，於
      行政機關以行政處分為執行名義行強制執行時，如於執行
      名義成立後有消滅或妨礙債權人請求之事由發生，亦得於
      強制執行程序終結前，向高等行政法院提起債務人異議之
      訴。」最高行政法院97年5月份第1次庭長法官聯席會議（
      1）決議有案。是以如於行政執行名義成立後有消滅或妨
      礙債權人請求之事由發生，不論其執行名義為何，債務人
      均得於強制執行程序終結前，向高等行政法院提起債務人
      異議之訴。
（二）次按「公法上之請求權，除法律有特別規定外，因5年間
      不行使而消滅。公法上請求權，因時效完成而當然消滅。
      前項時效，因行政機關為實現該權利所作成之行政處分而
      中斷。」「民法總則施行前之法定消滅時效已完成者，其
      時效為完成。民法總則施行前之法定消滅時效，其期間較
      民法總則所定為長者，適用舊法，但其殘餘期間，自民法
      總則施行日起算較民法總則所定時效期間為長者，應自施
      行日起，適用民法總則。」「民法債編修正施行前之法定
      消滅時效，其期間較民法債編修正施行後所定為長者，適
      用修正施行前之規定。但其殘餘期間自民法債編修正施行
      日起算，較民法債編修正施行後所定期間為長者，應自施
      行日起，適用民法債編修正施行後之規定。」行政程序法
      第131條、民法總則施行法第18條及債編施行法第3條第2
      項分別定有明文。查於行政程序法90年1月1日施行前，關
      於公法債權請求權之時效期間，基於實體從舊原則，固無
      行政程序法第131條第1項規定之適用，並因公法無性質相
      類之規定，而應類推適用民法第125條一般時效即15年之
      規定；惟此類推適用之時效期間，若自行政程序法施行日
      起算，其殘餘期間較行政程序法第131條第1項所定5年時
      效期間為長者，參諸前述民法總則施行法第18條及民法債
      編施行法第3條第2項規定意旨，適用舊法規定之時效之殘
      餘期間如長於新法之時效期間，應適用修正後新法之較短
      時效期間之規定。蓋立法者對於時效期間已作縮短之立法
      選擇，舊法時期所成立之請求權於新法施行後存在之期間
      自不宜長於新法之規定，否則即有背於立法者之最新立法
      裁量。故公法上之請求權在行政程序法施行前成立者，其
      時效期間應類推適用民法之規定，則民法總則施行法及債
      編施行法前述有關新舊法時效期間不同時應如何處理之規
      定，亦應一併類推適用。是公法上之請求權於行政程序法
      施行前成立而可行使者，自行政程序法施行後，其殘餘期
      間長於5年者，適用行政程序法第131條第1項關於5年時效
      期間之規定，時效應於94年12月31日屆至，惟因當日係星
      期六之休息日，翌日則為星期日，依民法第122條規定，
      延至95年1月2日時效即已屆滿而當然消滅，俾得兼顧行政
      程序法規定時效期間為5年之目的，以使法律秩序趨於一
      致（最高行政法院92年度判字第818號判決、96年度判字
      第914號判決及97年高等行政法院法律座談會法律問題1結
      論參照）。
（三）經查，被告係以77年6月27日高市府地劃字第19017號公告
      高雄市第9期市地重劃土地分配結果（公告期間為77年6月
      28日至同年7月28日），上開五甲段206-22、206-23、206
      -24、206-26、206-29地號公有土地，面積合計為0.1254
      公頃，重劃後分配五甲段2601號（面積0.163787公頃）、
      仁愛段831號（面積0.120582公頃）及仁愛段830號（面積
      0.128647公頃），並經被告通知原告應繳差額地價分別為
      6,244,830元、10,852,380元及11,578,230元，嗣被告再
      以91年3月28日高市府地發字第13977號函更正上開土地分
      配結果（系爭土地面積減少為0.1254公頃），並以91年4
      月23日高市府地發字第16263號函通知第三區養工處系爭
      土地應繳系爭差額地價279萬元，除如前述外，並有土地
      開發總隊89年10月30日89高市地發4字第10366號開會通知
      單稿（附件之案情說明記載：原台灣省交通處公路局管理
      之五甲段206-22、206-23、206-24、206-26、206-29地號
      土地，面積合計為0.1254公頃，重劃後分配五甲段2601號
      、面積0.163787公頃應繳6,244,830元，仁愛段831號，面
      積0.120582公頃應繳10,852,380元，及仁愛段830號、面
      積0.128647公頃應繳11,578,230元．．．。）附原處分卷
      可稽，並為兩造所不爭執，應堪認定。本件被告雖陳稱土
      地重劃後原告所分配五甲段2601地號（面積0.163787公頃
      ）土地於公告期滿即77年7月28日確定，則其應繳差額地
      價6,244,830元於77年7月28日即處於得請求執行之狀態，
      而系爭土地於91年3月28日更正土地分配結果（系爭土地
      面積減少為0.1254公頃），被告並以91年4月23日高市府
      地發字第16263號函通知原告應繳系爭差額地價279萬元，
      故此279萬元差額地價部分係原來差額地價6,244,830元之
      一部分，被告亦係於77年7月28日即得行使請求權，惟被
      告係於何時通知被告繳納上開差額地價6,244,830元，並
      未據其提出相關證據，縱其主張屬實，因系爭差額地價請
      求權係於行政程序法施行前已發生，有關消滅時效應類推
      適用民法第125條之規定，請求權因15年不行使而消滅，
      應算至92年7月28日即已罹於時效而消滅。再縱如被告主
      張：前揭原告89年7月27日(89)3工用字第8920707號函意
      旨及土地開發總隊89年11月9日89高市府地發4字第15197
      號函附89年10月27日協商重劃鐵路用地分配事宜會議紀錄
      所載被告意見，均承認系爭差額地價請求權，而發生中斷
      時效之效力，時效應重新起算15年，但如前所述，公法上
      之請求權於行政程序法施行前成立而可行使者，自行政程
      序法施行後，其殘餘期間長於5年者，適用行政程序法第1
      31條第1項關於5年時效期間之規定，自95年1月2日起即因
      時效屆滿而消滅，而被告遲至97年12月26日始以高府地5
      字第0970069945號函檢附繳款書請求原告繳納系爭差額地
      價，其公法上請求權顯係於95年1月2日已罹於時效而消滅
      後之請求，縱然被告嗣再以100年高市府四維地發字第100
      00104476號函將系爭差額地價移送高雄行政執行處執行，
      尚難謂其有合法之執行名義，則該處以100年2月11日雄執
      酉100年平罰執特專字第41710號及100年5月27日雄執酉10
      0年平罰執特專字第00041710號執行命令，分別命原告應
      於收受執行命令後30日向被告繳納系爭差額地價，及命原
      告應於文到後30日內依照移送書內容，自動向被告所屬地
      政局履行滯欠之系爭差額地價元或將上開金額支付該處轉
      給被告，逾期不履行即依法強制執行，依法即有不合，均
      應予撤銷。
五、綜上所述，被告對原告系爭差額地價之公法上請求權已罹於
    時效而消滅，則原告訴請確認該債權279萬元不存在，並撤
    銷被告移送法務部行政執行署高雄行政執行處以100年度平
    罰執特專字第41710號事件，對原告所為之行政執行程序，
    均為有理由，應予准許。又本件事證已明，兩造其餘攻擊防
    禦方法，並不影響本件判決基礎，尚無逐一論述之必要，併
    此敘明。
六、據上論結，本件原告之訴為有理由，依行政訴訟法第98條第
    1項前段，判決如主文。
中　　華　　民　　國　　100　 年　　12　　月　　13　　日
          高雄高等行政法院第四庭
                      審判長法官　蘇  秋  津
                            法官  戴  見  草
                            法官  詹  日  賢
以上正本係照原本作成。
如不服本判決，應於判決送達後20日內向本院提出上訴書狀，其
未表明上訴理由者，應於提起上訴後20日內向本院提出上訴理由
書（須按對造人數附繕本）；如於本判決宣示或公告後送達前提
起上訴者，應於判決送達後20日內補提上訴理由書（須附繕本）
。未表明上訴理由者，逕以裁定駁回。
中　　華　　民　　國　　100　 年　　12　　月　　13　　日
 
　　　　　　　　　　　  　書記官  宋  鑠  瑾